【裁判字號】    95,易,2177
【裁判日期】    951214
【裁判案由】    竊盜等
【裁判全文】
臺灣板橋地方法院刑事判決              95年度易字第2177號
公  訴  人  臺灣板橋地方法院檢察署檢察官
被      告  乙○○
上列被告因竊盜等案件，經檢察官提起公訴（九十五年度偵字第
二二六三三號），於被告為有罪之陳述後，本院合議庭裁定由受
命法官獨任依簡式審判程序審理，茲判決如下：
    主  文
乙○○共同無故侵入他人住宅，處拘役伍拾伍曰，如易科罰金，
以新臺幣壹仟元折算壹日。又共同毀越門扇、攜帶兇器而犯竊盜
罪，處有期徒刑柒月。扣案老虎鉗、尖嘴鉗、開鎖工具、一字起
子、拔釘器、扳手各壹支及黑色手套貳隻、白色手套壹隻與藍色
側背包壹只均沒收。
    事  實
一、乙○○因工作不順需款孔急，乃與甲○○（未到案，俟到案
    後另行審結）基於意圖為自己不法所有之共同犯意聯絡，於
    九十五年九月七日十三時五十分許，分持其所有客觀上足供
    兇器使用之老虎鉗、尖嘴鉗、開鎖工具、一字起子、拔釘器
    、扳手各乙支與黑色手套二隻、白色手套乙隻及藍色側背包
    乙只，至丙○○位於臺北縣永和市○○路○段一二六巷二八
    號二樓之住宅，由乙○○在旁把風，甲○○則以上開工具破
    壞門鎖後，再一同侵入屋內，竊取丙○○所有如附表所示之
    物，得手後即行逃逸並變賣部分贓物，乙○○並將其中所竊
    得之女用玉鐲及皮夾交予不知情之郭佩容使用（郭佩容業由
    檢察官另為不起訴處分）。嗣於九十五年九月二十六日十八
    時十五分許，為警在臺北市○○區○○街三四巷一號前盤查
    查獲乙○○，並在乙○○身上扣得老虎鉗、尖嘴鉗、開鎖工
    具、一字起子、拔釘器、扳手各乙支及黑色手套二隻、白色
    手套乙隻與藍色側背包乙只，再經乙○○帶同至其位於臺北
    縣永和市○○路○段二六巷十八號地下室住處內，扣得丙○○失竊之BENQ行動電話乙具、G-PLUS行動電話乙具、男用手
    錶二支、女用手錶二支、翻譯機乙台、舊新台幣紙鈔十張、
    女用玉鐲乙只、男用皮夾乙只、玉珮乙只、耳環十只、女用
    戒指二只、女用墜子三只、男用袖扣二只及男用領帶夾乙只
    等而查獲。復於同日二十三時許，郭佩容前往臺北市保安警
    察大隊第三中隊探視乙○○時，在郭佩容身上扣得丙○○所
    有之女用玉鐲及皮夾等物。
二、案經丙○○訴由臺北市政府警察局中正第二分局移送臺灣板
    橋地方法院檢察署檢察官偵查起訴。
    理  由
一、上揭犯罪事實，業據被告乙○○自白不諱，核與告訴人丙○○於警詢與偵查中所為關於遭人侵入住宅行竊情節之指訴、
    證人、證人郭佩容於警詢與偵查中所為關於在其身上扣獲之
    贓物係被告所贈之證述均為合致，並有贓物認領保管單乙紙
    為證，堪信其前開自白應與事實相符。此外，復有卷附贓證
    物相片、監視錄影器翻攝相片與扣案老虎鉗、尖嘴鉗、開鎖
    工具、一字起子、拔釘器、扳手各乙支及黑色手套二隻、白
    色手套乙隻與藍色側背包乙只等可為佐據，本件事證已臻明
    確，被告如事實欄所載之犯行堪為認定，應予依法論科。
二、查被告行竊攜帶之老虎鉗、尖嘴鉗、開鎖工具、一字起子、
    拔釘器、扳手各乙支等物，均係金屬材質，如以之攻擊人體
    ，客觀上顯足以造成相當之傷害，堪認具殺傷力而足供兇器
    之使用。核被告所為，係犯刑法第三百零六條第一項之無故
    侵入他人住宅罪，及同法第三百二十一條第一項第二款、第
    三款之毀越門扇攜帶兇器竊盜罪。其與甲○○就上開二罪有
    犯意之聯絡與行為之分擔，為共同正犯。其所犯上開二罪間
    ，犯意各別，行為互殊，罪名有異，應予分論併罰。爰審酌
    被告素行，因個人所需驟起盜心，動機可議，竊得物品之價
    值亦非微，且以侵入住宅等方式為之，危害非輕，惟於偵審
    中能坦承犯行，犯罪後態度尚非不佳等一切情狀，分別量處
    如主文所示之刑，並就所處拘役部分諭知易科罰金之折算標
    準，以資儆懲。
三、扣案老虎鉗、尖嘴鉗、開鎖工具、一字起子、拔釘器、扳手
    各乙支及黑色手套二隻、白色手套乙隻與藍色側背包乙只等
    物，均係被告所有供其本件犯罪使用之物，此經被告供述明
    確在卷，應依刑法第三十八條第一項第二款之規定併為沒收
    之諭知。
據上論斷，應依刑事訴訟法第二百七十三條之一第一項、第二百
九十九條第一項前段，刑法第二十八條、第三百零六條第一項、
第三百二十一條第一項第二款、第三款、第三十八條第一項第二
款，判決如主文。
本案經檢察官曾文鐘到庭執行職務。
中    華    民    國    95    年    12    月    14    日
                  刑事第十一庭  法  官  楊  博  欽
以上正本證明與原本無異
如不服本判決應於送達後十日內向本院提出上訴狀
                                書記官  李  慈  容
中    華    民    國    95    年    12    月    14    日
附錄本案論罪科刑法條全文：
中華民國刑法第三百零六條
  無故侵入他人住宅、建築物或附連圍繞之土地或船艦者，處一
  年以下有期徒刑、拘役或三百元以下罰金。
  無故隱匿其內，或受退去之要求而仍留滯者，亦同。
中華民國刑法第三百二十一條
  犯竊盜罪而有左列情形之一者，處六月以上、五年以下有期徒刑：
  一  於夜間侵入住宅或有人居住之建築物、船艦或隱匿其內而犯之者。
  二  毀越門扇、牆垣或其他安全設備而犯之者。
  三  攜帶兇器而犯之者。
  四  結夥三人以上而犯之者。
  五  乘火災、水災或其他災害之際而犯之者。
  六  在車站或埠頭而犯之者。
  前項之未遂犯罰之。
附表：BENQ行動電話乙具、G-PLUS行動電話乙具、男用手錶二支
      、女用手錶二支、翻譯機乙台、舊新台幣紙鈔十張、女用
      玉鐲乙只、男用皮夾乙只、玉珮乙只、耳環十只、女用戒
      指二只、女用墜子三只、男用袖扣二只及男用領帶夾乙只
      、數位相機乙部、NOKIA 行動電話乙具、圓金邊皮帶手表
      乙支、現款新臺幣約一萬五千元、鑲鑽項鍊乙條、黃金首
      飾與金條約十兩。


司法院資訊處製作；財團法人民間司法改革基金會備份。
